臺灣高雄地方法院刑事判決　　　　　　　　　　　　　九十一年度易字第九六號
　　公　訴　人　臺灣高雄地方法院檢察署檢察官
　　被　　　告　甲○○
右列被告因賭博案件，經檢察官聲請簡易判決處刑（九十一年度偵字第二七二四號）
，本院高雄簡易庭認不宜以簡易程序審結，簽移本院改依通常程序審理，本院判決如
左：
    主  文
甲○○共同連續意圖營利，聚眾賭博，處有期徒刑月，如易科罰金，以佰元折算
壹日。
扣案之六合彩簽注帳簿、簽注單各壹本均沒收。
    事  實
一、甲○○與真實姓名不詳綽號「三立」之成年男子，共同基於意圖營利之概括犯意
    聯絡，自民國九十年七月五日起至九十一年一月三十一日止，合組經營六合彩賭
    局，由「三立」擔任組頭，甲○○則擔任「柱仔腳」，並提供位於高雄市前金區
    ○○○路一三六號，屬於公眾得出入場所之「和興工具行」，作為經營賭局、聚
    眾賭博之場所，供不特定賭客前來下注簽賭六合彩，甲○○再將簽單及賭資轉交
    組頭「三立」，渠二人即於上揭期間，以附表所列之方式，每星期設置二次賭局
    ，供賭客簽賭猜號核對香港政府發行每星期二、四開獎之六合彩中獎號碼，中獎
    者可按其簽賭種類贏得倍數不等之彩金，由組頭「三立」交予甲○○賠付賭客；
    如未簽中者則所繳賭資悉歸組頭「三立」所有，甲○○則每支簽注抽取新台幣（
    下同）十元佣金，每期賭局抽得佣金約一千元，二人以上開方式聚集不特定多數
    人賭博財物，並與之對賭，甲○○期間共計獲利約五萬六千元。嗣於九十一年一
    月三十日中午十二時四十五分許，為警在上址當場查獲，並扣得其所有六合彩簽
    注帳簿及簽注單各一本。
二、案經高雄市政府警察局移送台灣高雄地方法院檢察署檢察官偵查起訴。
    理  由
一、右揭與「三立」者共組六合彩賭局，提供上開公眾得出入場所聚眾賭博，並與賭
    客對賭等事實，迭據被告甲○○於警、偵訊及本院調查、審理時供承不諱（本院
    九十一年五月二十三日審判筆錄），核與證人即被告之父梁清標於警訊時所證述
    情節相符，復有如事實欄所示之物扣案可資佐證，足徵被告上開自白與事實相符
    ，堪予採信。事證明確，被告前揭共同供給賭博場所聚眾賭博，並參與賭博等犯
    行，均堪認定。
二、查被告所提供之「和興工具行」，既供不特定之多數人出入簽賭，自屬公眾得出
    入之場所，故核被告上開意圖營利提供場所聚眾賭博之所為，係犯刑法第二百六
    十八條之圖利供給賭博場所及聚眾賭博罪；又被告就附表所列方式，兼與其他簽
    賭者在公眾得出之場所賭博財物，係犯刑法第二百六十六條第一項前段之普通賭
    博罪。被告與真實姓名不詳綽號「三立」之成年男子間，就前揭犯行，有犯意聯
    絡及行為分擔，均為共同正犯。被告前後多次營利供給賭博場所、聚眾賭博及普
    通賭博犯行，均時間緊接，手段相同，所犯又係構成要件相同之罪，顯係各基於
    概括犯意反覆為之，均應依連續犯之規定各論以一罪，並加重其刑。又其所犯圖
    利供給賭博場所、圖利聚眾賭博及普通賭博三罪，係基於一賭博犯意，達成其同
    一犯罪所為之各個舉動，應屬法律概念之一行為，其一行為觸犯上開三罪名，為
    想像競合犯，應依刑法第五十五條之規定，從一重之圖利聚眾賭博罪處斷。審酌
    被告前無犯罪紀錄，素行良好，有本院被告院內索引卡紀錄表、台灣高等法院被
    告全國前案紀錄表可按，其與組頭共同經營俗稱之「六合彩」賭博，助長人民不
    思正當工作以僥倖心態獲取財物之風氣，影響社會經濟，殊無可取，惟念其犯後
    坦承犯行，態度良好，又係擔任「柱仔腳」，犯罪情節較輕，及經營規模、期間
    、所得尚屬非鉅等一切情狀，量處如主文所示之刑，並諭知易科罰金之折算標準
    。扣案之六合彩簽注帳簿、簽注單各一本，為被告所有供其本件賭博犯罪所用之
    物，已據其供明在卷，應依刑法第三十八條第一項第二款之規定宣告沒收。至扣
    案之中獎彩金紅包袋及其內彩金一千九百零五元，係賭客「財哥」所中之彩金，
    並非被告所有，爰不予宣告沒收，附此敘明。
據上論斷，應依刑事訴訟法第四百五十二條、第二百九十九條第一項前段，刑法第二
十八條、第五十六條、第二百六十八條、第二百六十六條第一項前段、第五十五條、
第四十一條第一項、第三十八條第一項第二款，罰金罰鍰提高標準條例第一條前段、
第二條，判決如主文。
本案經檢察官彭斐虹到庭執行職務。
中      華      民      國    九十一    年      五      月    三十      日
                              臺灣高雄地方法院刑事第六庭
                                      審判長  法  官  趙家光
                                              法  官  張世賢
                                法  官  林韋岑
右正本證明與原本無異。
如不服本判決，應於判決送達後十日內，向本院提出上訴狀。
                                              書記官  林誠桂
中      華      民      國    九十一    年      五      月    三十      日
【附表】：
┌──┬──┬─────────────────────────────┐
│編號│俗稱│  賭    博      方      式                                │
├──┼──┼─────────────────────────────┤
│    │ 港 │核對香港政府發行每星期二、四開獎 六合彩六組號碼，每次猜押 │
│ １ │ 號 │二組號碼 （０一號至四十七號），每二組為一支牌，賭注為八十 │
│    │ 二 │元，若二組號碼均押中，可得五千三百元賭金，如未押中，賭金歸│
│    │ 星 │組頭所有。                                                │
├──┼──┼─────────────────────────────┤
│    │ 港 │核對香港政府發行每星期二、四開獎六合彩六組號碼，每次猜押三│
│ ２ │ 號 │組號碼 （０一號至四十七號），每三組為一支牌，賭注七十元， │
│    │ 三 │若三組號碼均押中，可得五萬三千元賭金，如未押中，賭金歸組頭│
│    │ 星 │所有。                                                    │
├──┼──┼─────────────────────────────┤
│    │ 港 │核對香港政府發行每星期二、四開獎六合彩六組號碼，每次猜押四│
│ ３ │ 號 │組號碼（０一號至四十七號），每四組為一支牌，賭注一百元，如│
│    │ 四 │四組號碼均押中，可得六十五萬元賭金，如未押中，賭金歸組頭所│
│    │ 星 │有。                                                      │
├──┼──┼─────────────────────────────┤
│    │ 特 │核對香港政府發行每星期二、四開獎之六合彩六組號碼，每次猜押│
│ ４ │ 二 │一組號（００號至九十九號），每一支牌賭注八十五元，如押中可│
│    │ 尾 │得賭金由九百至三千元不等，如未押中，賭金歸組頭所有。      │
├──┼──┼─────────────────────────────┤
│    │ 特 │核對香港政府發行每星期二、四開獎之六合彩六組號碼，每次猜押│
│ ５ │ 三 │一組號（０００號至九九九號），每一支牌賭注七十元，如押中可│
│    │ 尾 │得賭金由二萬五千至十萬元不等，如未押中，賭金歸組頭所有。  │
└──┴──┴─────────────────────────────┘
【附錄本判決論罪科刑法條】
刑法第二百六十八條：
  意圖營利，供給賭博場所或聚眾賭博者，處三年以下有期徒刑，得併科三千元以下
  罰金。
刑法第二百六十六條第一項：
  在公共場所或公眾得出入之場所賭博財物者，處一千元以下罰金。但以供人暫時娛
  樂之物為賭者，不在此限。
